臺灣臺北地方法院刑事判決　　　　　　 100年度訴緝字第38號
公　訴　人　臺灣臺北地方法院檢察署檢察官
被　　　告　魏昭陵
上列被告因偽造文書案件，經檢察官提起公訴（87年度偵字第44
50號），本院判決如下：
    主  文
本件免訴。
    理  由
一、公訴意旨略以：被告魏昭陵原為臺灣電視事業股份有限公司
    (以下稱台視公司)工程部主控組員工，因於民國81年12月18
    日至81年12月24日間未經辦妥請假手續曠職，經台視公司於
    82年1 月16日依勞動基準法規定通知被告終止勞動契約。被
    告不服，先聲請臺北市勞工局調解，無法達成協議後，被告
    遂向臺灣臺北地方法院民事庭提起確認與台視公司間之僱傭
    關係存在訴訟，卻遭法院以82年度勞訴字第20號判決敗訴。
    被告再向臺灣高等法院提起上訴，並於83年6 月28日前之不
    詳時間、在不詳地點，將先前一紙已核准請假且蓋有台視公
    司人事室戳記之請假條存根，塗去人事室戳記以外各欄字跡
    ，再影印後重新填寫事由係「因病」，日期為81年12月18日
    至12月24日止，再行影印變造該請假條後，於83年6 月28日
    言詞辯論庭期時，將該變造之請假證明提出予法官據以行使
    之，主張確有親自請假，致生損害於台視公司對員工請假管
    理之正確性，以及臺灣高等法院認台視公司人事室之印章與
    真正之「員工請假簿」請假條存根之人事室印章相符，而為
    台視公司敗訴之判決，因認被告涉犯刑法第216條、第210條
    之行使變造私文書罪嫌。
二、按刑事案件其時效完成者，得不經言詞辯論而為免訴之判決
    ，刑事訴訟法第302條第2 款、第307條分別定有明文。另依
    修正前刑法第80條第1項第2款時效期間及第83條關於停止進
    行、1/4 期間之規定計算，被告所涉行使偽造文書犯罪其追
    訴權時效期間為12年6月;惟若依修正後之刑法第80條、第83
    條等規定計算時效期間，則增長為25年，縱與修正後有關提
    起公訴日即87年4月14日至法院繫屬日即87年5 月2日共19日
    之期間不予扣除之規定比較，仍以修正前之刑法有關時效規
    定對於被告較為有利。故依現行刑法第2條第1項前段規定，
    本件應適用修正前刑法第80條、第83條之規定計算追訴權時
    效期間為12年6月，合先敘明。
三、經查，被告魏昭陵所涉犯行使變造私文書罪嫌，其最後犯罪
    行為時間在83年6 月28日，該案經臺灣臺北地方法院檢察署
    檢察官於83年7月19日開始偵查，並於87年4月14日以87年度
    偵字第4450號提起公訴，而於87年5月2日繫屬本院；再於本
    院審理中，被告魏昭陵經合法傳喚未到庭，拘提亦無所獲，
    因認其逃匿，本院即於87年10月13日以87年北院義刑秋緝字
    第1102號通緝書通緝被告魏昭陵，致審判程序不能繼續進行
    ，此有本院87年度訴字第720 號全卷及卷附通緝書可稽，堪
    以認定。按被告最後犯罪時間既在83年6月28日;而其犯罪之
    追訴權時效為12年6月已如上述;而自83年7月19日(開始偵查
    ）起至87年10月13日(通緝)止共4年2月26日之期間，依大法
    官釋字第138 號解釋之意旨，追訴權時效並無不能開始或繼
    續進行之問題，不能計入時效內而應將之扣除;至於87年4月
    14日(提起公訴)至87年5月2日(繫屬本院)之19日期間，因實
    際並未進行審判，則仍應計入時效期間。據此，將83年6 月
    28日加上12年6月、再加上4年2 月26日、再扣減19日後，故
    本件追訴權時效算至100年3月5日即已完成。
四、綜上所述，本件犯罪之追訴權時效既已完成，爰不經言詞辯
    論，逕為免訴之判決。
據上論斷，應依刑事訴訟法法第302條第2 款、第307條，判決如
主文。
中    華    民    國   100    年    3     月    10    日
                  刑事第二十庭  審判長法  官  郭惠玲
                                      法  官  李桂英
                                      法  官  呂政燁
以上正本證明與原本無異。
如不服本判決應於收受送達後10日內向本院提出上訴書狀，並應
敘述具體理由；其未敘述上訴理由者，應於上訴期間屆滿後20日
內向本院補提理由書（均須按他造當事人之人數附繕）「切勿逕
送上級法院」。
                                      書記官  呂欣穎
中    華    民    國   100    年    3     月    10    日